臺灣雲林地方法院民事判決
111年度簡字第100號
原      告  李佳蓉（即張景齊之承受訴訟人）


兼  上一人
訴訟代理人  張學良（即張景齊之承受訴訟人）


被      告  潘立勝  

上列被告因過失傷害案件，經原告提起損害賠償之附帶民事訴訟
（111年度附民字第187號），經本院刑事庭裁定移送前來，本院
於中華民國111年11月22日辯論終結，判決如下：
    主  文
被告應給付原告張學良、李佳蓉新臺幣貳拾伍萬零伍元，及自民
國一一一年五月五日起至清償日止，按年息百分之五計算之利息
。
原告其餘之訴駁回。
訴訟費用由被告負擔百分之八，餘由原告負擔。
本判決第一項得假執行。但被告如以新臺幣貳拾伍萬零伍元為原
告預供擔保，得免為假執行。
原告其餘假執行之聲請駁回。
    事實及理由
壹、程序方面：
    按當事人死亡者，訴訟程序在有繼承人、遺產管理人或其他
    依法令應續行訴訟之人承受其訴訟以前當然停止；承受訴訟
    人，於得為承受時，應即為承受之聲明，他造當事人，亦得
    聲明承受訴訟；當事人不聲明承受訴訟時，法院亦得依職權
    ，以裁定命其續行訴訟，民事訴訟法第168條、第175條及第
    178 條分別定有明文。查張景齊於提起本件訴訟後，在訴訟
    繫屬中於民國111年9月28日死亡，其繼承人為張景齊之父母
    即張學良、李佳蓉，有戶籍資料在卷可稽，其等均未拋棄繼
    承，亦未向本院聲明承受訴訟，而本院依上開規定已於111
    年11月2日裁定由張學良、李佳蓉承受訴訟並續行訴訟，合
    先敘明。
貳、實體方面：
一、原告主張：
　㈠被告於109年11月21日上午7時50分許，駕駛車號0000-00號自
    用小貨車，沿雲林縣斗六市文生路（由南往北方向）行駛，
    行經雲林縣○○市○○路○○○路○○號誌交岔路口時，疏未注意減
    速慢行，即貿然前行通過交岔路口，適訴外人張景齊即原告
    張學良、李佳蓉之子騎乘電動自行車，沿雲林縣斗六市保竹
    路（由東往西方向）直行至該交岔路口，亦疏未注意支線道
    車應暫停讓幹線道車先行，即貿然前行，兩車於交岔路口發
    生碰撞，張景齊因而人車倒地，受有薦椎骨折、急性尿滯留
    等傷害。張景齊所受傷害，係因被告之侵權行為所致，被告
    自應負損害賠償責任。
　㈡而張景齊已於111年9月28日死亡，原告二人為張景齊之父母
    即承受訴訟人，為此，原告二人依侵權行為之法律關係，請
    求被告給付原告二人①醫療費用新臺幣（下同）11,764元。②
    不能工作損失254,800元。③看護費用375,400元。④計程車費
    用9,395元。⑤電動自行車修繕費用38,700元。⑥醫療輔助用
    品2,554元。⑦後續醫療費用10,000元。⑧精神慰撫金2,563,7
    33元，合計3,266,346元，及自起訴狀繕本送達翌日起至清
    償日止，按年息百分之五計算之利息等語。
　　並聲明：㈠被告應給付原告二人3,266,346元，及自起訴狀繕
    本送達翌日起至清償日止，按年息百分之五計算之利息。㈡
    訴訟費用由被告負擔。㈢原告願供擔保，請准宣告假執行。
二、被告則以：對於原告請求被告賠償醫療費用11,764元、2個
    月之看護費用120,600元、8個月不能工作之損失192,000元
    、計程車費用9,395元、電動車修繕費用38,700元部分不爭
    執，逾此範圍之請求，被告不同意賠償。另原告請求後續醫
    療費用未經原告舉證確有必要，被告不同意此部分請求。精
    神慰撫金金額被告爭執等語，資為抗辯。
　　並聲明：㈠原告之訴駁回。㈡訴訟費用由原告負擔。㈢如受不
    利之判決，願供擔保，請准宣告免為假執行。
三、兩造不爭執之事實：
  ㈠被告於109年11月21日上午7時50分許，駕駛車號0000-00號自
    用小貨車，沿雲林縣斗六市文生路（由南往北方向）行駛，
    行經雲林縣○○市○○路○○○路○○號誌交岔路口時，疏未注意減
    速慢行，即貿然前行通過交岔路口，適張景齊即原告二人之
    子騎乘電動自行車，沿雲林縣斗六市保竹路（由東往西方向
    ）直行至該交岔路口，亦疏未注意支線道車應暫停讓幹線道
    車先行，即貿然前行，兩車於交岔路口發生碰撞，張景齊因
    而人車倒地，受有薦椎骨折、急性尿滯留等傷害。
　㈡張景齊於車禍後支出醫療費用11,764元。
　㈢張景齊於車禍後支出計程車費用9,395元。
　㈣張景齊因車禍所受傷害，需專人看護2個月，扣除住院期間3
    日之看護費用6,600元，其餘57日以每日2,000元計算，合計
    受有看護費用120,600元之損害。
　㈤張景齊因車禍所受傷害8個月不能工作，以每月薪資24,000元
    計算，合計受有192,000元不能工作之損害。　
　㈥張景齊所有電動自行車因車禍受損，支出修繕費用38,700元
    。
四、得心證之理由：
    本件兩造所爭執之處，在於被告是否應就本件車禍之發生負
    賠償責任？及原告二人得請求被告賠償之金額為何？經查：
　㈠被告是否應就本件車禍之發生負損害賠償責任？
  ⒈原告主張被告於109年11月21日上午7時50分許，駕駛車號000
    0-00號自用小貨車，沿雲林縣斗六市文生路（由南往北方向
    ）行駛，行經雲林縣○○市○○路○○○路○○號誌交岔路口時，疏
    未注意減速慢行，即貿然前行通過交岔路口，適張景齊即原
    告二人之子騎乘電動自行車，沿雲林縣斗六市保竹路（由東
    往西方向）直行至該交岔路口，亦疏未注意支線道車應暫停
    讓幹線道車先行，即貿然前行，兩車於交岔路口發生碰撞，
    張景齊因而人車倒地，受有薦椎骨折、急性尿滯留等傷害之
    事實，業據原告二人陳述明確，並為被告所不爭執，而張景
    齊因本件車禍受有前揭傷害，並有國立臺灣大學醫學院附設
    醫院雲林分院所出具之診斷證明書在卷可稽。
　⒉按行經無號誌之交岔路口，應減速慢行，作隨時停車之準備
    ；又汽車行駛時，駕駛人應注意車前狀況，並隨時採取必要
    之安全措施，道路交通安全規則第93條第1項第2款及第94條
    第3項分別定有明文，被告駕駛車輛，自應注意遵守上開交
    通規定，且當時天候為晴天，日間有自然光線，路面乾燥無
    缺陷，無障礙物及視距良好，此有現場事故調查報告表附於
    本院111年度交易字第89號過失傷害刑事案卷可憑，並無不
    能注意之情事，而被告竟疏未注意減速慢行，即貿然駕駛自
    用小貨車通過該交岔路口，致於發現張景齊所騎乘之電動自
    行車時已煞車閃避不及，而與張景齊所騎乘之電動自行車
　　發生碰撞，致張景齊受有前揭傷害，其有過失至明，且被告
    之過失傷害行為與張景齊所受傷害之結果具相當因果關係。
    又本件車禍肇事責任經送請交通部公路總局嘉義區監理所嘉
    雲區車輛行車事故鑑定會鑑定結果，認「一、張景齊騎乘電
    動自行車，行經路面劃設有『▽』讓路線之無號誌交岔路口，
    支線道車未暫停讓幹線道車先行，為肇事主因。二、潘立勝
    駕駛自用小貨車，行經無號誌交岔路口，未減速慢行，作隨
    時停車之準備，為肇事次因。」有交通部公路總局嘉義區監
    理所嘉雲區車輛行車事故鑑定會鑑定意見書1份在卷可參，
    亦同此認定。至張景齊騎乘電動自行車行經無號誌交岔路口
    時，支線道車未暫停讓幹線道車先行，雖亦有過失，然被告
    既有前述未盡注意義務之情事，雖張景齊就本件之損害發生
    與有過失，但仍無可解免被告過失責任。綜上，原告二人主
    張被告應負侵權行為之責任，洵屬有據。
  ㈡按因故意或過失，不法侵害他人權利者，負損害賠償責任；
    不法侵害他人之身體或健康者，對於被害人因此喪失或減少
    勞動能力或增加生活上需要時，應負損害賠償責任；又不法
    侵害他人之身體、健康、名譽、自由、信用、隱私、貞操，
    或不法侵害其他人格法益而情節重大者，被害人雖非財產上
    之損害，亦得請求賠償相當之金額，民法第184 條第1 項前
    段、第193 條第1 項、第195 條第1 項分別定有明文。本件
    被告因過失侵權行為致張景齊受有損害之事實，已見前述，
    是被告依上開規定對張景齊所受之損害，自應負賠償責任。
    茲就張景齊所受損害得請求被告賠償之項目及金額，分述如
    下：　　
  ⒈醫療費用部分：
　　原告二人主張張景齊因被告之侵權行為，支出醫療費用11,7
    64元，業據張景齊提出醫療費用單據24紙為證，復為被告所
    不爭執，張景齊因被告之侵權行為，致增加此部分之生活上
    需要，是原告二人請求被告賠償醫療費用11,764元，自屬有
    據。
  ⒉交通費用：
    張景齊主張其因被告之侵權行為而受有前揭傷害，支出交通
    費用9,395元，為被告所不爭執，經查，張景齊於車禍發生
    後多次至國立臺灣大學醫學院附設醫院雲林分院治療，而張
    景齊因此所生之交通費用，既屬增加生活上之需要，且為被
    告等所不爭執，則原告二人請求被告賠償交通費用9,395元
    ，即非無據。
  ⒊看護費用部分：
　　張景齊主張其因車禍受有前揭傷害，自車禍受傷時即109年1
    1月21日至110年9月30日止，需專人看護照顧，每月看護費
    用36,000元，為此請求被告賠償看護費用375,400元等語，
    為被告所否認，經查，張景齊因本件車禍受有前揭傷害，多
    次前往國立臺灣大學醫學院附設醫院雲林分院就診，而張景
    齊自受傷時起需專人照顧1個月，嗣因骨折仍未完全癒合，
    仍須專人照護1個月，有國立臺灣大學醫學院附設醫院雲林
    分院出具之診斷證明書2紙在卷可佐，堪認張景齊因車禍所
    受傷害，確有由專人24小時看護照顧其日常生活起居2個月
    之必要。則原告二人請求被告賠償2個月之看護費用，扣除
    住院期間3日之看護費用6,600元，其餘57日以每日2,000元
    計算，合計120,600元之看護費用，洵屬有據，逾此範圍之
    請求，則無理由，應予駁回。
　⒋不能工作損失部分：
　　張景齊主張其因本件車禍受有傷害不能工作，為此，請求被
    告賠償自109年11月21日起至110年8月30日止不能工作之損
    失254,800元等語，為被告所否認，經查，張景齊因本件車
    禍致受有前揭傷害，自受傷時起須休養2個月，嗣因骨折仍
    未完全癒合，仍需休養1個月，嗣後因復健中，仍須休養2個
    月，之後因仍復健中，需休養3個月，有國立臺灣大學醫學
    院附設醫院雲林分院出具之診斷證明書4紙在卷可憑，堪認
    張景齊因本件車禍至少需休養8個月無法工作，受有不能工
    作之損失，以張景齊於車禍發生前在富客達企業有限公司投
    保金額24,000元計算，則原告二人請求被告賠償張景齊8個
    月不能工作之薪資損失192,000元，於法有據，應予准許。
    逾此範圍之請求，則無理由，應予駁回。
　⒌電動自行車修繕費用部分：
　　張景齊主張其所有電動自行車因本件車禍受損，經修繕後，
    支出修繕費用38,700元，爰請求被告賠償38,700元等語，業
    據其提出估價單1紙為證，復為被告所不爭執，是原告二人
    請求被告賠償電動自行車修繕理費用38,700元，為有理由，
    應予准許。
　⒍醫療輔助用品部分：
　　張景齊主張其因本件車禍受有前揭傷害，需使用束腹帶、親
    水性敷料、滅菌沖洗、手術剪刀、酒精、生理食鹽水、通氣
    膠帶、網狀繃帶、滅菌紗布、人工皮，因此支出2,554元，
    業據張景齊提出電子發票、收據等為證，復為被告所不爭執
    ，張景齊因車禍受傷致增加此部分生活上之需要，則原告二
    人請求被告賠償2,554元，亦屬有據。
　⒎後續醫療費用部分：
　　張景齊主張其因本件車禍受有前揭傷害，後續仍須支出醫療
    費用1萬元等語，為被告所否認，經查，張景齊並未舉證證
    明其確有後續醫療之必要，及因後續醫療需支出1萬元之事
    實，則原告二人請求被告賠償後續醫療費用1萬元，即難認
    有據。　　
　⒏精神慰撫金部分：張景齊因本件車禍受有前揭傷害，歷經多
    次門診及復健治療，其身體及精神均受有相當之痛苦，應堪
    認定。本院審酌張景齊於車禍發生時尚在大學就讀中，並在
    公司任職，每月薪資2萬餘元，名下無任何財產；被告高職
    畢業，擔任室內裝潢師傅，每月收入3、4萬元左右，名下有
    數筆不動產及汽車2部，業據兩造陳明在卷，並有稅務電子
    閘門財產所得調件明細表在卷可參，及兩造身分、社會地位
    、智識水準及張景齊所受傷害程度等一切情形，認原告二人
    請求被告賠償精神慰撫金2,563,733元，尚嫌過高，應核減
    為25萬元，始屬公允。
  ⒐綜上所述，張景齊因本件車禍所受損害合計為625,013元（計
    算式為：醫療費用11,764元＋交通費用9,395元＋看護費用120
    ,600元＋不能工作損失192,000元＋電動自行車修繕費用38,70
    0元＋醫療輔助用品2,554元＋精神慰撫金250,000元＝625,013
    元。
  ㈢按損害之發生或擴大，被害人與有過失者，法院得減輕賠償
    金額或免除之，民法第217 條第1 項定有明文，此項規定之
    旨趣在於謀求加害人與被害人間之公平，在裁判上應由法院
    以職權減輕或免除之（最高法院85年度台上字第1756號判決
    意旨參照）。經查，本件車禍發生當時張景齊騎乘電動自行
    車行，行經無號誌交岔路口，支線道車未暫停讓幹線道車先
    行，即駛入交岔路口，因而與被告所駕駛之自用小貨車發生
    碰撞，就本件車禍張景齊亦有疏失，已如前述，本院審酌兩
    造之過失情形，認本件車禍發生之責任歸屬，被告之過失程
    度為百分之四十，張景齊之過失程度為百分之六十，應以張
    景齊過失程度之比例，減輕被告應負之賠償責任，依此過失
    比例計算後，原告二人得請求被告賠償之金額為250,005元
    【計算式：625,013元×0.4＝250,005元】。
　㈣綜上所述，原告二人依侵權行為之法律關係，請求被告給付
    原告二人250,005元，及自刑事附帶民事訴訟起訴狀繕本送
    達翌日即111年5月5日起至清償日止，按年息百分之五計算
    之利息，為有理由，應予准許，逾此部分之請求，則無理由
    ，應予駁回。
  ㈤又本判決原告勝訴部分，係就民事訴訟法第427條第2項訴訟
    適用簡易程序所為被告敗訴之判決，依民事訴訟法第389 條
    第1項第3 款規定，應依職權宣告假執行，此部分雖經原告
    陳明願供擔保請准宣告假執行，惟其聲請不過促請法院職權
    發動，本院無庸就其聲請為准駁之裁判，附此敘明。至原告
    敗訴部分，其假執行之聲請失所附麗，併予駁回之。又被告
    陳明願供擔保請准宣告免為假執行，就原告勝訴部分，經核
    於法並無不合，爰酌定相當擔保金額併宣告之。
  ㈥本件事證已臻明確，兩造其餘攻擊、防禦方法，均與判決結
    果不生影響，爰不一一論述，併此敘明。
五、訴訟費用負擔之依據：民事訴訟法第79條。
中　　華　　民　　國　　111 　年　　12　　月　　6 　　日
                  民事第二庭    法  官  冷明珍

以上正本係照原本作成。
如對本判決上訴，須於判決送達後20日內向本院提出上訴狀。如
委任律師提起上訴者，應一併繳納上訴審裁判費。
中　　華　　民　　國　　111 　年　　12　　月　　6 　　日
                                書記官　黃佑怡